臺灣高等法院高雄分院刑事裁定         100年度聲字第1490號
聲  請  人  王儷穎
被      告  葉飛
上列聲請人因被告違反毒品危害防制條例案件（本院100年度上
訴字第1545號），聲請發還扣押物，本院裁定如下：
    主  文
聲請駁回。
    理  由
一、聲請意旨略以：按可為證據或得沒收之物，得扣押之，又扣
    押物若無留存必要者，不待案件終結，應以法院之裁定或檢
    察官命令發還之，其係贓物而無第三人主張權利者，應發還
    被害人，扣押物因所有人、持有人或保管人之請求，得命其
    保管之責，暫行發還，刑事訴訟法第133條第1項、第142條
    分別定有明文。緣聲請人係本件被告葉飛之女友，於葉飛遭
    羈押前，為共同居住，而警方於99年11月15日查獲本件毒品
    案時，曾自被告住處扣得現金新台幣（下同）1,831,900元
    ，復於同年月19日於同處扣得現金116萬元。經查，上開警
    方扣得之現金中，有96萬元係警方自聲請人所有之保險箱內
    所扣得，該款項係聲請人所有而非被告所有，此有當日之搜
    索扣押筆錄為憑，且該筆現金亦非可為犯罪之證據或沒收之
    物（業經原審判決認定：無證據證明係被告葉飛或其共犯販
    賣毒品所得之物，爰不予宣告沒收），且將供聲請人生活所
    需之前揭現金發還聲請人，於本案之審理並無影響，應無扣
    押留存之必要，為此請求將聲請人所有之96萬元發還等語。
二、按可為證據或得沒收之物，得扣押之。又扣押物未經諭知沒
    收者，應即發還，但上訴期間內或上訴中遇有必要情形，得
    繼續扣押之，刑事訴訟法第133 條第1 項、第317 條分別定
    有明文。是以扣押物有無繼續扣押必要，審理法院自得依職
    權衡酌訴訟程序之進行程度、事證調查之必要性，而為裁量
    。
三、經查，本件被告葉飛及其他共同被告翁雅芬等人，所涉毒品
    危害防制條例案件（販賣第一、二級毒品犯行），前經警察
    機關向原審法院聲請核發通訊監察書，對被告葉飛及其他共
    同被告翁雅芬等人所使用之電話，實施通訊監察，此有原審
    法院核發之通訊監察書及通訊監察錄音譯文附卷可稽，因而
    發現被告葉飛及其他共同被告翁雅芬等人，涉犯販賣第一、
    二級毒品罪嫌，犯罪嫌疑重大，進而對被告葉飛其他共同被
    告翁雅芬等人之住居所進行搜索，扣得上揭聲請人聲請發還
    之扣押物等，以上有警察機關製作之搜索扣押筆錄、扣押物
    品目錄表等附卷可參。本件被告葉飛與其他共同被告翁雅芬
    等人，雖經原審分別判處罪刑在案，惟均經提起上訴，且部
    分共同被告王宇翔等人否認犯罪，向本院聲請調查證據，則
    聲請人聲請發還之上揭扣押物品，究與本案有何關聯性？是
    否為被告葉飛或其他共犯之犯罪所得或預備供犯罪所用之物
    ？尚待本院進行調查證據及審理後，以裁判認定之，揆諸前
    揭法文之規定及說明，本案於本院裁判確定前，為調查證據
    及保全將來之執行之需求，顯有繼續扣押留存上開扣案物品
    之必要，尚不宜於案件審理終結及裁判確定前，先行裁定發
    還，本件聲請人聲請發還上開扣押物，無從准許，應予駁回
    。
據上論斷，依刑事訴訟法第220 條，裁定如主文。
中    華    民    國  100    年    11   月    21    日
                刑事第五庭    審判長法  官  曾永宗
                                    法  官  任森銓
                                    法  官  鍾宗霖
以上正本證明與原本無異。
如不服本裁定應於送達後5 日內向本院提出抗告狀。
中    華    民    國   100    年    11    月    21    日
                                    書記官  邱麗莉